【裁判字號】    97,簡上,70
【裁判日期】    970506
【裁判案由】    誣告
【裁判全文】
臺灣彰化地方法院刑事判決              97年度簡上字第70號
上  訴  人
即  被  告  乙○○
輔佐人  即
被告之  父  丙○○
上列上訴人因誣告案件，不服本院北斗簡易庭九十七年度斗簡字
第六六號中華民國九十七年二月十四日第一審簡易判決（原檢察
官聲請簡易判決處刑案號：九十六年度偵字第一一二一六號），
本院管轄第二審合議庭判決如下：
    主文
上訴駁回。
    事實及理由
一、本案經本院審理結果，認第一審判決認事用法及量刑，均無
    不當，應予維持，並引用第一審判決書記載之事實、證據及
    理由（如附件，惟刑事簡易判決所引用之檢察官聲請簡易判
    決處刑書犯罪事實欄第一項第六、七行「表示上開重型機車
    於同日13時30分許，在彰化縣北斗鎮○○○路與財神路口失
    竊」之記載應更正為「表示上開重型機車於同日十三時三十
    分許，停放於彰化縣北斗鎮○○○路與財神路口，於同日二
    十三時十五分發現遭竊」，並增列「乙○○並於九十六年十
    一月十八日向玉城當鋪贖回該車後，於同日晚上九時許始向
    彰化縣警察局田中分局社頭分駐所稱其已於同日晚上八時五
    十八分在彰化縣社頭鄉○○村○○路六七七號自行尋獲該機
    車。嗣乙○○於九十六年十一月二十一日晚上八時許始坦承
    上情，因而查悉上情。」）。
二、本件上訴人即被告乙○○（以下簡稱被告）上訴意旨略以：
    因我年輕不懂事，請求鈞院從輕量刑，或准予宣告緩刑，以
    利自新等語。
三、訊據被告對於上開事實坦承不諱，並經證人甲○○於警詢中
    證述甚詳，且被告亦坦承其確於九十六年十一月十二日將機
    車典當予玉城當鋪，迄同年月十八日向玉城當鋪贖回該機車
    等情，此外並有彰化縣警察局北斗分局北斗派出所受理各類
    案件紀錄表、彰化縣警察局車輛協尋電腦輸入單、彰化縣警
    察局車輛尋獲電腦輸入單、收當物品資料─詳細畫面、當票
    影本、車號一一八─ＢＶＳ機車行車執照影本各一份及照片
    四幀在卷可資佐證，而本件被告主觀上明知其所申告之內容
    係出於憑空捏造，而其所申告之內容客觀上確有使人因涉犯
    竊盜罪嫌而遭致刑事追訴、審判之可能，是以本件被告誣告
    犯行堪以認定，應依法予以論科。
四、核被告所為，係犯刑法第一百七十一條第一項之未指定犯人
    誣告罪。又被告於所誣告之竊盜案件裁判確定前自白，應依
    同法第一百七十二條減輕其刑。原審審酌被告犯罪之動機、
    因誣告而浪費國家司法資源所生危害非輕，及其犯罪後之態
    度等一切情狀，據以論罪科刑，判處被告拘役三十日，並諭
    知易科罰金之折算標準，核無不當，上訴人指摘原判決不當
    ，聲請撤銷原判決，為無理由，應駁回其上訴。
據上論斷，應依刑事訴訟法第四百五十五條之一第一項、第三項
、第三百六十八條、第三百七十三條，判決如主文。
本件經檢察官張聖傳到庭執行職務。
中    華    民    國    97    年    5     月    6     日
                        臺灣彰化地方法院刑事第二庭
                            審判長法官   石馨文
                            法      官   黃齡玉
                            法      官   尚安雅
以上正本證明與原本無異。
本判決不得上訴。
中    華    民    國    97    年    5     月    7     日
                            書  記  官   洪年慶


司法院資訊處製作；財團法人民間司法改革基金會備份。
